---
title: "Final exam"
author: "張瑜君"
date: "2019年6月17日"
output: html_document
---

```{r setup, include=FALSE}
knitr::opts_chunk$set(echo = TRUE)
```


#1.使用套件tidyquant, timetk，並讀入資料tej_day_price_2017_2018。
```{r}
library(tidyquant)
library(timetk)

stock_day_2_year<-read_tsv("D:/gittest/01/0617/data_wrangle_practice/tej_day_price_2017_2018.txt")

glimpse(stock_day_2_year)
```


#2.選取欄位“證券代碼”, “簡稱”, “年月日”, “收盤價(元)”, “市值(百萬元)”, 並將名稱改為“id”, “name”, “date”, “price”, “cap”。
```{r}
price_day_2_year <- stock_day_2_year %>% 
                    rename(id    = '證券代碼', 
                           name  = '簡稱', 
                           date  = '年月日', 
                           price = '收盤價(元)',
                           cap   = '市值(百萬元)'
                           ) 
glimpse(price_day_2_year)
```


#3.選取id, date, price, 並將id改為文字格式，date改為日期格式，並將資料格式改為寬資料。
```{r}
price_day_2_year_1 <- stock_day_2_year %>% 
                    rename(id    = '證券代碼', 
                           name  = '簡稱', 
                           date  = '年月日', 
                           price = '收盤價(元)',
                           cap   = '市值(百萬元)'
                           ) %>% 
                    mutate(id = as.character(id)) %>%
                    mutate(date = as.Date(as.character(date), '%Y%m%d')) %>%
                    select(id, date, price) %>% 
                    spread(key = id, value = price) 

glimpse(price_day_2_year_1)
```


#4.檢查含有NA的股票代碼及其NA的個數。
```{r}
price_day_2_year_na <- price_day_2_year_1 %>% 
                       map_df(~sum(is.na(.))) %>% 
                       gather() %>% 
                       filter(value!=0)
price_day_2_year_na

price_day_2_year_na.1 <- price_day_2_year_1 %>% 
                         # last observation carried forward
                         map_df(~sum(is.na(.))) %>% 
                         gather() %>% 
                         filter(value!=0)

price_day_2_year_na.1
```


#5.將NA值以最近的股價取代。
```{r}
price_day_2_year_clear <-  price_day_2_year_1%>% 
                           na.locf(fromLast = TRUE, na.rm=FALSE) %>%
                           select(-c("2025", "6131"))
price_day_2_year_clear
```


#6.刪除上題中仍含有NA值的股票, 並確認股票數量及筆數。
```{r}
dim(price_day_2_year_clear)
```


#7.將資料轉為xts, 計算日報酬率(以log計算),並刪除第一筆沒有報酬率的資料。請顯示前五檔股票第1-5天的報酬率。
```{r}
ret_day_2_year <- price_day_2_year_clear %>% 
                  select(1:6) %>% 
                  tk_xts(select = -date, date_var = date) %>% 
                  Return.calculate(method = "log") %>%
                  na.omit()

head(ret_day_2_year, 5)
```


#8.計算月報酬率(以log計算), 並刪除第一筆沒有報酬率的資料。請顯示前五檔股票第1-5天的報酬率。
```{r}
price_day_2_year.xts <- price_day_2_year_clear %>%
                        select(1:6) %>%
                        tk_xts(select = -date, date_var = date)  

ret_mon_2_year.xts <- price_day_2_year.xts %>% 
                       to.period(period = "months", 
                                 indexAt = "lastof", 
                                 OHLC= FALSE) %>% 
                       Return.calculate(method = "log") %>%
                       na.omit()

head(ret_mon_2_year.xts, 5)
```


#9.找出2017及2018年年底市值最大的前20家公司代碼,簡稱,並修改資本額格式，計算每家公司市值佔20家總市值的百分比。
```{r}
tej <- read_tsv("D:/gittest/01/0617/data_wrangle_practice/tej_day_price_2017_2018.txt", col_names = TRUE)

glimpse(tej)

tej1<-tej %>% select('證券代碼', '簡稱', '年月日', '市值(百萬元)') %>% 
  rename(id = '證券代碼', name = '簡稱',  date = '年月日', cap = '市值(百萬元)') %>%      
  mutate(date = date %>% as.character %>% as.Date('%Y%m%d')) %>% 
  mutate(id = id %>% as.character) %>% 
  arrange( desc(date), desc(cap)) %>% 
  select(3,4,1,2) %>% 
  filter(cap > mean(cap)) %>% 
  slice(28805:28824, 1:20)

tej1
```


#10. 將2017年前20大公司市值以圖形表示如下。注意：市值由大小排列順序。

#11.將題7的日報酬格式由寬格式改為長格式(如下),並只選取2018年的資料。
```{r}
ret_day_2_year.xts <- price_day_2_year_clear %>% 
                      tk_xts(select = -date, date_var = date) %>% 
                      Return.calculate(method = "log")

ret_day_2_year_1 <- tk_tbl(ret_day_2_year.xts) %>% 
                    gather(key = ret, value = id)
```


#12. 利用題9的20檔股票代碼，找出相對應20檔股票在2018年的日報酬率。

#13. 依前題，計算20檔股票每月報酬率。提示：將每月中的每天報酬率加總，即可以得每月報酬率。利用as.yearmon()將日期轉為年月，並利用group_by(), summarize()計算分組報酬率總和。

#老師不好意思，花了很久的時間，也盡力做了，但還是做不出來。不好意思。
